# 购买国外子公司问题

提问人：lx110252 时间：2018-01-10 00:03:07
2017 年 4 月 26 日与荷兰A公民签订借款协议，向A借款 10 万欧元作为初始运营成本， 2017 年 4 月 28 日A在荷兰注册公司，注册资本 1 欧元。借款协议约定会向A公民以 1 欧元购买荷兰注册的公司，借款会转为投资款， 2017 年 8 月 2 日完成股权转让协议。现本年度要并入荷兰公司报表，请教陈老师，（ 1 ）实际上应该按新设子公司还是购买子公司处理？（ 2 ）公司认为应该按新设子公司处理，从借款转出 1 欧元做长期股权投资，如果按照公司做法，应该按哪一日的汇率进行核算？

回答人：chenyiwei
1 、如果上述各步骤是一揽子交易，即A原本就是名义股东，一开始就明确了是暂时代持的，则等同于新设。 2 、如 1 的判断成立，则以最初投出日汇率折算，不是按名义的收购日汇率折算。

提问人：renxiaochao 时间：2018-01-10 08:26:36
请教：投出方按照投出日的汇率折算（ 4 月 26 日），荷兰新公司也非当地货币需要外汇折算，那么注册日（ 4 月 28 日）与投出日存在差异，投出日与注册日之间的汇差，荷兰新公司如何处理？

回答人：chenyiwei
新公司仍按收到当日汇率入账。两者差额在合并报表层面做汇兑损益。